nl: Kenmerken voertuig: Airconditioning; Afdak; Bagagerek; Cruisecontrol; Koplampen; Verwarmd handvat; Verwarmde stoelen; LED-verlichting; Leren stoelen; Navigatiesysteem; Achteruitkijkcamera; Achteruitkijkspiegel; Rolkooi; Zadeltassen; Schuifdak; Lier; Winddicht; Andere
cs: Vlastnosti vozidla: Klimatizace; Stříška; Nákladní regál; Tempomat; Přední světlomety; Vyhřívaná rukojeť; Vyhřívaná sedadla; LED osvětlení; Kožená sedadla; Navigační systém; Zpětná kamera; Zpětné zrcátko; Rolovací klec; Sedlové brašny; Střešní okno; Naviják; Odolné proti větru; Jiné
sk-SK: Vlastnosti vozidla: Klimatizácia; Prístrešok; Nákladný regál; Tempomat; Svetlomety; Vyhrievané riadidlá; Vyhrievané sedadlá; LED osvetlenie; Kožené sedačky; Navigačný systém; Cúvacia kamera; Spätné zrkadlo; Ochranná klietka; Bočné brašne; Strešné okno; Navijak; Vetru-vzdorný; Iné
ko: 차량 기능: 에어컨디셔닝; 캐노피; 카고 랙; 크루즈 컨트롤; 헤드라이트; 열선 그립; 열선 시트; LED 조명; 가죽 좌석; 내비게이션 시스템; 후방 카메라; 백미러; 롤 케이지; 새들백; 선루프; 윈치; 방풍; 기타
da: Køretøjsfunktioner: Aircondition; Baldakin; Lastreol; Fartpilot; Forlygter; Opvarmet greb; Opvarmede sæder; LED-belysning; Lædersæder; Navigationssystem; Bakkamera; Bakspejl; Rullebur; Sadeltasker; Soltag; Håndsving; Vindtæt; Andet
en: Vehicle features: Air conditioning; Canopy; Cargo rack; Cruise control; Headlights; Heated grip; Heated seats; LED lighting; Leather seats; Navigation system; Rearview camera; Rearview mirror; Roll cage; Saddlebags; Sunroof; Winch; Windproof; Other
sv: Detaljer för fordon: Luftkonditionering; Canopy; Lastställ; Farthållare; Strålkastare; Uppvärmt grepp; Uppvärmda säten; LED-ljus; Lädersäten; Navigationssystem; Backkamera; Backspegel; Rullbur; Sadelväskor; Soltak; Vinsch; Vindtät; Övrigt
ro-RO: Caracteristici vehicul: Aer condiționat; Copertină; Suport pentru depozitare; Cruise control; Faruri; Mâner încălzit; Scaune încălzite; Iluminat LED; Scaune din piele; Sistem de navigație; Cameră retrovizoare; Oglindă retrovizoare; Roll cage; Genți de scule pentru șa; Trapă; Vinci; Rezistentă la vânt; Altele
vi: Tính năng xe: Điều hòa không khí; Mái hiên; Giá chở hàng; Kiểm soát hành trình; Đèn pha; Tay lái có sưởi; Ghế có sưởi; Đèn LED; Ghế da; Hệ thống dẫn đường; Camera chiếu hậu; Gương chiếu hậu; Hộp có bánh xe; Túi yên; Cửa sổ trời; Tay quay; Chống gió; Khác
ja: 車両の機能: 空調; キャノピー; カーゴラック; クルーズコントロール; ヘッドライト; ヒートグリップ; ヒートシート; LED照明; レザーシート; ナビゲーションシステム; 後方確認カメラ; 後方確認ミラー; ロールケージ; サドルバッグ; サンルーフ; ウインチ; 防風; その他
fi: Ajoneuvon ominaisuudet: Ilmastointi; Katos; Tavarateline; Vakionopeudensäädin; Ajovalot; Lämmitetty ratti; Lämmitetyt penkit; LED-valaistus; Nahkaistuimet; Navigointijärjestelmä; Peruutuskamera; Taustapeili; Turvakaari; Satulalaukut; Kattoluukku; Vinssi; Tuulenpitävä; Muu
fr: Caractéristiques du véhicule: Climatisation; Auvent; Porte-bagages; Régulateur de vitesse; Phares; Poignée chauffante; Sièges chauffants; Éclairage LED; Sièges en cuir; Systèmes de navigation; Caméra de recul; Rétroviseur; Arceau de sécurité; Sacoches; Toit ouvrant; Treuil; Coupe-vent; Autre
bg-BG: Характеристики на превозно средство: Климатик; Сенник; Товарен багажник; Темпомат; Фарове; Отопляема дръжка; Отопление на седалките; LED осветление; Кожени седалки; Навигационна система; Камера за обратно виждане; Огледало за обратно виждане; Ролетна клетка; Дисаги; Шибедах; Лебедка; Ветроустойчив; Други
lt-LT: Transporto priemonės ypatybės: Oro kondicionierius; Stogelis; Stogo bagažinė; Autopilotas; Priekiniai žibintai; Šildomas vairas; Šildomos sėdynės; LED apšvietimas; Odinės sėdynės; Navigacinė sistema; Galinio vaizdo kamera; Galinio vaizdo veidrodėlis; Saugos lankai; Šoniniai krepšiai; Stoglangis; Gervė; Apsauga nuo vėjo; Kita
ru: Характеристики автомобиля: Кондиционер; Козырек; Грузовая стойка; Круиз-контроль; Фары головного света; Подогрев ручек; Подогрев сидений; Светодиодная подсветка; Кожаные сиденья; Система навигации; Камера заднего вида; Зеркало заднего вида; Каркас безопасности; Седельные сумки; Люк на крыше; Лебедка; Ветрозащита; Другое
es: Características del vehículo: Aire acondicionado; Toldo; Portaequipajes; Control de crucero; Faros; Agarre calefactado; Asientos calefactados; Iluminación LED; Asientos de cuero; Sistema de navegación; Cámara trasera; Espejo retrovisor; Jaula antivuelco; Bolsa para sillín; Techo solar; Cabrestante; A prueba de viento; Otros
pt-BR: Características do veículo: Ar-condicionado; Marquise; Suporte para carga; Controle de cruzeiro; Faróis; Punho aquecido; Assentos aquecidos; Iluminação LED; Assentos de couro; Sistema de navegação; Câmera de visão traseira; Espelho retrovisor; Gaiola de protecção; Alforjes; Teto solar; Guincho; À prova de vento; Outro
zh-TW: 汽機車特點: 空調; 天篷; 貨架; 巡航定速; 車頭燈; 加熱握把; 加熱座椅; LED 燈; 皮革座椅; 導航系統; 後視鏡頭; 後視鏡; 防滾架; 掛包; 天窗; 絞盤; 防風; 其他
hu: Jármű jellemzői: Légkondicionáló; Baldachin; Csomagtartó állvány; Tempomat; Fényszórók; Fűtött markolat; Fűtött ülések; LED-világítás; Bőrülések; Navigációs rendszer; Tolatókamera; Visszapillantó tükör; Bukócső; Nyeregtáskák; Napfénytető; Csörlő; Szélálló; Egyéb
de: Fahrzeugmerkmale: Klimaanlage; Baldachin; Gepäckträger; Tempomat; Scheinwerfer; Beheizter Griff; Beheizte Sitze; LED-Beleuchtung; Ledersitze; Navigationssysteme; Heckkamera; Rückspiegel; Überrollkäfig; Satteltaschen; Sonnendach; Winde; Winddicht; Sonstiges
nb: Kjøretøysfunksjoner: Klimaanlegg; Baldakin; Lastestativ; Cruisekontroll; Frontlykter; Oppvarmet grep; Oppvarmede seter; LED-lys; Lærseter; Navigasjonssystemer; Ryggekamera; Bakspeil; Rullebur; Salvesker; Soltak; Vinsj; Vindtett; Annet
el: Χαρακτηριστικά οχήματος: Μαλακτικό; Θόλος; Σχάρα φορτίου; Cruise control; Προβολείς; Θερμαινόμενη λαβή; Θερμαινόμενα καθίσματα; Φωτισμός LED; Δερμάτινα καθίσματα; Συστήματα πλοήγησης GPS; Κάμερα οπισθοπορείας; Εσωτερικός καθρέφτης; Ρολό κλουβί; Σακουλάκια; Ηλιοροφή; Βαρούλκο; Αντιανεμικό; Άλλο
pt-PT: Características do veículo: Ar condicionado; Tenda para jardim; Estante de carga; Controlo de cruzeiro; Faróis; Punho aquecido; Assentos aquecidos; Iluminação LED; Assentos de couro; Sistema de navegação; Câmara de visão traseira; Espelho retrovisor; Gaiola de proteção; Alforjes; Teto solar; Guincho; À prova de vento; Outro
pl: Charakterystyka pojazdu: Klimatyzacja; Daszek; Bagażnik; Tempomat; Światła drogowe; Podgrzewany uchwyt; Podgrzewane fotele; Oświetlenie LED; Fotele skórzane; System nawigacji; Kamera cofania; Lusterko wsteczne; Klatka bezpieczeństwa; Torby siodłowe; Szyberdach; Wciągarka; Wiatroszczelny; Inne
sl-SI: Lastnosti vozila: Klimatska naprava; Strešno okno; Prtljažnik za tovor; Tempomat; Žarometi; Ogrevan oprijem; Ogrevani sedeži; LED osvetlitev; Usnjeni sedeži; Navigacijski sistem; Kamera za vzvratno vožnjo; Vzvratno ogledalo; Varnostno ogrodje; Motoristične torbe; Sončna streha; Vitel; Odporen proti vetru; Drugo
zh-CN: 车辆特点: 空调设备; 天篷; 车顶架; 巡行车速控制装置; 车头灯; 加热握把; 加热座椅; LED 照明; 真皮座椅; 导航系统; 后视摄像头; 后视镜; 防滚架; 挂包; 天窗; 绞盘; 防风; 其他
it: Funzionalità del veicolo: Climatizzato; Baldacchino; Portapacchi; Cruise control; Fari; Impugnatura riscaldata; Sedili riscaldati; Illuminazione a LED; Sedili in pelle; Sistema di navigazione; Telecamera posteriore; Supporti per specchietti retrovisori; Custodia a rullo; Borse laterali; Tettuccio apribile; Verricello; Resistente al vento; Altro
tr: Araç özellikleri: Klima; Gölgelik; Kargo rafı; Hız sabitleyici; Farlar; Isıtmalı kavrama; Isıtmalı koltuklar; LED aydınlatma; Deri koltuklar; Navigasyon sistemi; Geri görüş kamerası; Dikiz aynası; Güvenlik kafesi; Heybeler; Açılır tavan; Vinç; Rüzgar geçirmez; Diğer
hr-HR: Značajke vozila: Klimatizacija; Nadstrešnica; Rešetka za teret; Autopilot; Prednja svjetla; Grijani hvat; Grijana sjedala; LED rasvjeta; Kožna sjedala; Navigacijski sustav; Kamera za vožnju unatrag; Retrovizor; Kavez; Torbe za sjedalo; Krovni otvor; Vitlo; Vjetrootporno; Ostalo
th: คุณลักษณะของยานยนต์: มีเครื่องปรับอากาศ; หลังคา; ตะแกรงมัดของ; ระบบควบคุมความเร็วอัตโนมัติ; ไฟหน้า; ด้ามจับแบบอุ่น; ที่นั่งแบบอุ่น; ไฟ LED; เบาะหนัง; ระบบนำทาง; กล้องมองหลัง; กระจกมองหลัง; โรลล์เคจ; กระเป๋าข้าง; ซันรูฟ; เครื่องกว้าน; กันลม; อื่นๆ